臺灣臺南地方法院刑事判決　　　　　　　　　　　　　九十年度易字第二一六二號
　　公　訴　人　臺灣臺南地方法院檢察署檢察官
　　被　　　告　乙　○　○
右列被告因傷害案件，經檢察官提起公訴（九十年度偵字第八四三七號），本院判決
如左：
    主  文
乙○○傷害人之身體，處拘役拾日，如易科罰金，以佰元折算壹日。
    事  實
一、乙○○前於民國八十四、八十五年間因賭博案件，經本院分別判處罰金六千元及
    九千元確定，並分別於八十四年四月十八日及八十五年八月二十日執行完畢（不
    構成累犯）。猶不知悔改，於九十年七月十日九時許，在台南縣仁德鄉○○路一
    二六號前，與甲○○因廠房租賃及搬遷機器事宜發生爭執，竟基於傷害他人身體
    之犯意，持木棍朝甲○○右前胸處猛捅二下，致甲○○受有右前胸二處直徑三公
    分圓形痕跡，併有周圍瘀血之傷害。
二、案經甲○○訴由臺南縣警察局歸仁分局報請臺灣臺南地方法院檢察署檢察官偵查
    起訴。
    理  由
一、訊據被告乙○○固供承於上開時、地與甲○○發生爭執，並將甲○○推出門外，
    惟矢口否認有持木棍桶傷甲○○，辯稱：當時伊手上所持之物品係大哥大，並非
    木棍，且因甲○○態度不好，在踹伊家大門，伊才將甲○○拖出去，並未毆打甲
    ○○；且伊右肩之前就有受傷，不可能會打甲○○云云。經查：(一)右揭事實，業
    據告訴人甲○○於警訊、偵審中指訴明確，且有臺南市立醫院驗傷診斷書一紙附
    卷可稽（見警卷）；復經本院向該醫院函查結果：告訴人係於九十年七月十日十
    一時三十分許到達該醫院急診求診，主訴遭人鈍器打傷，有胸痛及盜汗情形，身
    體檢查後，發現其右前胸有兩處直徑三公分之痕跡，併有周圍瘀血情形等情（見
    本院卷第二七頁）；核與告訴人指訴其係遭被告以木棍桶二下之情節大致相符；
    又證人即警員丙○○於本院調查時證稱：告訴人當天十時三十分許至派出所報案
    時，神色很慌張、激動，指稱其被打，告訴人有將衣服掀起來給伊看，有二、三
    處重疊之紅色圓狀瘀傷，伊看到告訴人受傷，已構成傷害案件才去現場的等語（
    見本院卷第五六及五九頁），足見告訴人與被告係於上開時、地發生爭執後，立
    即至派出所報案，證人即受理報案之丙○○警員當場查看告訴人傷勢之結果，亦
    與上開診斷書及醫院函文所載受傷情形相符，是告訴人之指訴，應屬實情，而非
    虛構；再者現場證人丁○○於偵審中亦到庭結證稱：當天伊與另二位同事受告訴
    人委任至案發地點拆噴漆水洗台，告訴人口氣不好地去敲門，但沒有人開門，等
    了約半小時，被告開計程車回來，當時伊看到被告下車時，也很生氣的樣子，右
    手握著突出手掌約二十公分長之東西，然後用手勾住告訴人之脖子拖往牆角，因
    角度關係，伊未看見二人之動作，之後伊與被告在現場談話，告訴人即帶警察過
    來等語（見偵查卷第一三反面、第一四頁及本院卷第四三頁、第一五頁），益見
    被告開車趕至現場時即充滿怒氣，其又自承與告訴人間因廠房租賃事宜而生糾紛
    ，茲被告在此不滿情狀下，用手勾住告訴人脖子往外拖，並隨手以手中所持之木
    棍，捅傷告訴人，自屬可能。(二)被告雖辯稱其手上所持物係大哥大，而非木棍云
    云，惟經本院當庭勘驗被告所有之行動電話，係ＮＯＫＩＡ六一五○變色龍機型
    ，長度連天線十五公分，厚度三公分左右，有本院勘驗筆錄可稽（見本院卷第六
    二頁），是被告當時手上所持之物倘為行動電話，其突出手掌之長度應不會超過
    十公分；此與現場證人丁○○證稱：被告下車時，右手握著突出手掌約二十公分
    長之東西一情不符，足見被告上開所辯，不足採信。至被告另辯稱其右肩受傷，
    不可能打告訴人云云，並提出大千中醫診所診斷證明書一件為證，惟經本院向該
    診所函查被告傷勢結果，該診所函覆稱：一被告於九十年六月二十七日至該診所
    就診時，其右肩、右膝骨膜及肌腱受損，肌肉腫痛瘀血，其右肩舉動不靈活，握
    物及使力有無力感；二被告就診至同年七月十日左右，其傷勢已大致恢復七、八
    成，活動較靈活等情（見本院卷第八一頁），足見被告之前雖曾受傷，惟其傷勢
    於本件事故發生時，已大致恢復七、八成，並非無法使力，其辯稱不可能傷害告
    訴人云云，無非事後卸責之詞，委無足採。綜上，本案事證明確，被告犯行堪以
    認定，自應依法論科。
二、核被告乙○○傷害人之身體，係犯刑法第二百七十七條第一項之普通傷害罪。爰
    審酌被告僅因細故與告訴人發生爭吵，即率爾出手傷害告訴人、告訴人受傷之程
    度、被告犯罪後未能坦承犯行及迄未與告訴人達成民事賠償等一切情狀，量處如
    主文所示之刑，並諭知易科罰金折算標準。
據上論斷，應依刑事訴訟法第二百九十九條第一項前段，刑法第二百七十七條第一項
、第四十一條第一項前段，罰金罰鍰提高標準條例第一條前段、第二條，判決如主文
。
本案經檢察官施胤弘到庭執行職務。
中      華      民      國      九十一      年      二      月    一    日
                              臺灣臺南地方法院刑事第四庭
      審判長法  官  簡  慧  娟
                                        法  官  黃  光  進
                                        法  官  林  欣  玲
右正本證明與原本無異
如不服本判決應於送達後十日內向本院提出上訴狀
                                        書記官  莊  淑  雅
中      華      民      國      九十一      年      二      月    四    日
附錄本案論罪科刑法條全文：
刑法第二百七十七條第一項：
傷害人之身體或健康者，處三年以下有期徒刑、拘役或一千元以下罰金。
